臺灣高等法院刑事判決               100年度上易字第1856號
上  訴  人
即  被  告    吳得福
上列上訴人因傷害案件，不服臺灣板橋地方法院100年度易字第8
91號，中華民國100年4月26日第一審判決（起訴案號：臺灣板橋
地方法院檢察署100年度偵緝字第111號），提起上訴，本院判決
如下：
    主  文
上訴駁回。
    理  由
一、按刑事訴訟法第350條、第361條、第362條、第367條規定，
    不服地方法院之第一審判決而上訴者，須提出上訴書狀，並
    應敘述具體理由，為上訴必備之程式；其所提出之書狀未敘
    述上訴理由，或僅曾以言詞陳述上訴理由者，均應於上訴期
    間屆滿後20日內補提理由書於第一審法院。第一審法院經形
    式審查，認逾期未補提上訴理由者，應定期間先命補正；逾
    期未補正者，為上訴不合法律上之程式，應以裁定駁回。倘
    已提出上訴理由，但所提非屬具體理由者，則由第二審法院
    以上訴不合法律上之程式，判決駁回。而所謂具體理由，必
    係依據卷內既有訴訟資料或提出新事證，指摘或表明第一審
    判決有何採證認事、用法或量刑等足以影響判決本旨之不當
    或違法，而構成應予撤銷之具體事由，始克當之（例如：依
    憑證據法則具體指出所採證據何以不具證據能力，或依憑卷
    證資料，明確指出所為證據證明力之判斷如何違背經驗、論
    理法則）；倘僅泛言原判決認定事實錯誤、違背法令、量刑
    失之過重或輕縱，而未依上揭意旨指出具體事由，或形式上
    雖已指出具體事由，然該事由縱使屬實，亦不足以認為原判
    決有何不當或違法者（例如：對不具有調查必要性之證據，
    法院未依聲請調查亦未說明理由，或援用證據不當，但除去
    該證據仍應為同一事實之認定），皆難謂係具體理由，俾與
    第二審上訴制度旨在請求第二審法院撤銷、變更第一審不當
    或違法之判決，以實現個案救濟之立法目的相契合，並節制
    濫行上訴（最高法院97年度臺上字第892號判決意旨參照）
    。又依刑事訴訟法第367條之文義及立法意旨，僅於「上訴
    書狀未敘述上訴理由」之情形，為保障上訴人之權益，始有
    補正之問題。至有無敘述理由，第一審法院僅作形式上之審
    查，如上訴書狀形式上已敘述不服原判決之意旨者，即與未
    敘述上訴理由之情形有別，無庸再命補正；至於其理由是否
    具體，則屬第二審法院審查之範圍，亦不在命補正之列。亦
    即上訴書狀已記載理由，並有具體之敘述時，其上訴既屬合
    法，第二審法院固應就其理由之是否可取，為實體之審理及
    判斷；如認其上訴書狀雖記載理由，但並未具體敘述時，則
    無須再命補正，可逕認其上訴不合法，以判決駁回之（最高
    法院97年度臺上字第3889號判決意旨參照）。
二、本件經原審審理後，認為：
（一）被告吳得福為告訴人鄭孫富前配偶江海琴之友人。被告吳
      得福於民國（下同）99年5月4日下午1時30分許，見告訴
      人鄭孫富、江海琴自臺北縣板橋市（現已改制為新北市板
      橋區○○○路6號即臺北縣板橋市戶政事務所走出，乃上
      前與告訴人鄭孫富攀談並因細故而生口角。詎被告吳得福
      竟與另名同行之友人「李運龍」（音譯）共同基於傷害他
      人身體之犯意聯絡，徒手毆打告訴人鄭孫富，致告訴人鄭
      孫富受有頭部外傷、左臉、兩手臂、背部挫傷及兩膝擦挫
      傷等傷害。嗣經告訴人鄭孫富報警處理，始知悉上情。
（二）上揭犯罪事實，業據被告於偵查程序及原審審理時坦承不
      諱，核與證人即告訴人鄭孫富於警詢及偵查中之陳述大致
      相符，復有板橋中興醫院99年5月4日診斷證明書1紙、告
      訴人於當日拍攝之照片3張附卷可稽，足以佐證被告自白
      與事實相符，堪以採信。被告上開犯行洵堪認定，應依法
      論科。
（三）核被告所為，係犯刑法第277條第1項傷害罪。其與「李運
      龍」（音譯）間就上開犯行有犯意聯絡及行為分擔，應論
      以共同正犯。爰審酌被告之前案紀錄，足認素行非佳，有
      本院被告前案紀錄表在卷可憑，其遇事不思理性處理，僅
      因與告訴人間有口角糾紛即徒手毆傷告訴人，法治觀念薄
      弱，行為當應予以非難；另衡酌被告於犯後坦承犯行，犯
      後態度尚稱良好，且於審理程序有意與告訴人和解，賠償
      告訴人之損害，惟告訴人並無和解意願，致被告迄今未能
      與告訴人達成和解；另兼衡被告之智識程度、告訴人所受
      之傷勢等一切情狀，判處拘役55日，並諭知如易科罰金以
      新臺幣1000元折算1日之標準。
三、被告吳得福於100年5月5日收受原審判決後不服，未具理由
    而於100年5月11日提起上訴，經原審於上訴期間屆滿後20日
    行文被告於5日內補提上訴理由，然被告吳得福於100年7月
    27日收受後迄今仍未補提上訴理由，從而，本件被告既未依
    據卷內既有訴訟資料或提出新事證，指摘或表明原審判決有
    何採證認事、用法或量刑等足以影響判決本旨之不當或違法
    ，構成應撤銷之具體事由，顯不足以動搖或影響原判決之本
    旨及刑之量定，其上訴自屬不合法律上之程式，應予駁回，
    並不經言詞辯論為之。
據上論斷，應依刑事訴訟法第367條前段、第372條，判決如主文
。
中    華    民    國    100   年     9    月     1    日
                  刑事第十庭  審判長法  官  宋  祺
                                    法  官  林孟宜
                                    法  官  高玉舜
以上正本證明與原本無異。
不得上訴。
                                    書記官  許雅淩
中    華    民    國   100    年    9     月    2     日